臺灣士林地方法院刑事判決　　　　　　　　96年度訴字第72號
公　訴　人　臺灣士林地方法院檢察署檢察官
被　　　告　乙○○
上列被告因偽造文書等案件，經檢察官提起公訴（95年度偵字第
15008 號），被告於本院準備程序為有罪之陳述，經本院合議庭
裁定改由受命法官獨任依簡式審判程序審理，並判決如下：
    主  文
乙○○服用酒類，不能安全駕駛動力交通工具而駕駛，累犯，處
有期徒刑肆月。又行使偽造私文書，足以生損害於公眾及他人，
累犯，處有期徒刑伍月。偽造「甲○○」署押壹拾捌枚（含簽名
陸枚及指印拾貳枚）均沒收。應執行有期徒刑柒月。偽造「甲○
○」署押壹拾捌枚（含簽名陸枚及指印拾貳枚）均沒收。
    事  實  及  理  由
一、本件犯罪事實、證據及理由，除引用檢察官起訴書之記載（
    如附件）外，另補充如下：
  (一)乙○○前有多項犯罪前科紀錄，其中一次於民國91年間，因
    偽造文書案件，經臺灣臺北地方法院以91年度簡字第4205
    號判決處有期徒刑5 月確定，於92年3 月21日易科罰金執行
    完畢（構成累犯）。
  (二)本件犯罪事實，業據被告乙○○於偵查中及本院審理時自白
    不諱，並有被害人甲○○、證人即警員曾志明於偵查中證述
    明確，復有被告於案發時冒名「甲○○」接受訊問、調查、
    並偽造「甲○○」署押之調查筆錄、口卡片、酒精濃度測試
    單、生理平衡檢測表、舉發交通違規移置保管車輛收據及限
    期領回通知單、權利通知書、逮捕通知單各1份在卷可稽，
    經查被告於上開文書偽造「甲○○」之署押（含簽名6枚及
    指印12枚）共計18枚，均足生損害於偵警機關對於舉發交通
    違規、犯罪偵查之正確性及甲○○本人權益，本件事證明確
    ，被告犯行洵堪認定，應依法論科。
二、被告於服用酒類後，已達不能安全駕駛動力交通工具之程度
    ，仍駕駛上開車輛行駛於道路，核其此部份所為，係犯刑法
    第185條之3之公共危險罪。又按刑法第217條所稱之偽造署
    押，係指行為人冒用本人名義在文件上簽名或為民法第3條
    第3項所稱指印之類似簽名之行為，查被告為隱匿身分以規
    避交通處罰，而於權利通知書、逮捕通知單、舉發交通違規
    移置保管車輛收據及限期領回通知單等文書上偽造「甲○○
    」之簽名及指印多枚，係分別表示一定證明之意思，該等文
    件核與一般收據或切結書性質相同，自屬私文書之一種，其
    再持以交回警員處理而加以行使，顯然對上開文書之內容有
    所主張，皆足以生損害於甲○○本人、及警察機關對於犯罪
    偵查、交通主管機關對於交通違規裁罰及車輛移置保管作業
    之正確性，核其此部分所為，係犯刑法第216條、第210條之
    行使偽造私文書罪，又被告因酒後駕車遭警攔查後，即冒名
    配合員警進行酒測及後續告發取締及保管車輛程序，主觀上
    當然有自始至終在同一交通違規案件之各階段中密接為偽造
    署押、私文書及行使偽造私文書之單一犯意，所為各個舉動
    不過為犯罪行為之一部，藉由接續實施，以完成整個犯罪，
    並僅侵害單一法益，故應包括於一行為而論以接續犯之一罪
    。又其偽造署押之行為，係偽造私文書之部分行為，偽造私
    文書後復持以行使，偽造之低度行為應為行使之高度行為所
    吸收，均不另論罪。而被告於調查筆錄、口卡片、酒精濃度
    測試單、生理平衡檢測表上偽造「甲○○」之署押（含簽名
    及指印），無非表示接受酒測及詢問之人與「甲○○」係同
    一人，並無其他法律用意，自屬刑法第217條第1項規定之偽
    造署押，而被告於上開所示文書上接續偽造署押之行為，與
    其在權利通知書、逮捕通知單等文書上偽造署押之行為，有
    接續犯之關係，亦不另論罪。又被告所犯上開公共危險罪與
    行使偽造私文書罪2罪，犯意各別，行為互殊，應予分論併
    罰。又被告曾有事實欄所載經法院科刑並執行有期徒刑完畢
    之記錄，此有臺灣高等法院被告前案紀錄表1份在卷可考，
    其於有期徒刑執行完畢後5年內，故意再犯本案有期徒刑以
    上之罪，為累犯，應分別依刑法第47條第1項之規定加重其
    刑。爰審酌被告酒後駕車原已不該，遭警查獲後，復出於卸
    責之動機、目的，而冒用他人名義偽造署押，犯罪所生危害
    非輕，並參酌其犯後坦承犯行，態度尚佳，暨其生活狀況、
    智識程度等一切情狀，分別量處如主文所示之刑，並定其應
    執行之刑，以示懲儆。卷內相關文件上偽造「甲○○」署押
    共18枚（含簽名6枚及指印12枚），不問屬於犯人與否，均
    應依刑法第219條之規定，宣告沒收。
據上論斷，應依刑事訴訟法第273 條之1 第1 項、第299 條第1
項前段，刑法第185 條之3 、第216 條、第210 條、第47條第1
項、第219 條、第51條第5 款，刑法施行法第1 條之1 第1 項、
第2項但書、判決如主文。
本案經檢察官王以文到庭執行職務。
中　　華　　民　　國　　96　　年　　2 　　月　　15　　日
                  刑事第一庭法  官  林清吉
以上正本證明與原本無異。
如不服本判決，應於判決送達後10日內，向本院提出上訴狀。
                            書記官  張茹茵
中　　華　　民　　國　　96　　年　　2 　　月　　15　　日
附錄本案論罪科刑法條之依據：
刑法第185 條之3
服用毒品、麻醉藥品、酒類或其他相類之物，不能安全駕駛動力
交通工具而駕駛者，處 1 年以下有期徒刑、拘役或 3 萬元以下
罰金。
刑法第210條
偽造、變造私文書，足以生損害於公眾或他人者，處5 年以下有
期徒刑。
刑法第216 條
行使第210 條至第215 條之文書者，依偽造、變造文書或登載不
實事項或使登載不實事項之規定處斷。
